臺灣嘉義地方法院刑事裁定
111年度聲字第121號
聲  請  人  臺灣嘉義地方檢察署檢察官
受  刑  人  陳正明




上列聲請人因受刑人數罪併罰有二裁判以上，聲請定其應執行之
刑（110年度執字第2364號），本院裁定如下：
    主  文
陳正明因犯如附表一所示各罪所處之刑，應執行拘役壹佰貳拾日
，如易科罰金，以新臺幣壹仟元折算壹日。因犯如附表二所示各
罪所處之刑，應執行罰金新臺幣陸萬伍仟元，如易服勞役，以新
臺幣壹仟元折算壹日。
    理  由
一、聲請意旨略以：受刑人陳正明因犯如附表一、二所示各罪，
    先後經判決確定如附表所示一、二之刑，應依刑法第53條及
    第51條第6、7款分別定其應執行之刑，爰依刑事訴訟法第47
    7條第1項之規定聲請裁定等語。
二、裁判確定前犯數罪者，併合處罰之；數罪併罰，有二裁判以
    上者，依刑法第51條之規定，定其應執行之刑；數罪併罰，
    分別宣告其罪之刑，宣告多數拘役者，於各刑中之最長期以
    上，各刑合併之刑期以下，定其刑期，但不得逾120日。又
    犯最重本刑為5年以下有期徒刑以下之刑之罪，而受6月以下
    有期徒刑或拘役之宣告者，得以新臺幣1千元、2千元或3千
    元折算1日，易科罰金，刑法第50條前段、第53條、第51條
    第6、7款、第41條第1項前段分別定有明文。再數罪併罰，
    分別宣告其罪之刑，如宣告多數罰金者，於各刑中之最多額
    以上，各刑合併之金額以下，定其金額，刑法第51條第7款
    定有明文。再民國103年6月4日修正刑事訴訟法第370條第2
    項、第3項，對第二審上訴案件之定應執行刑，明定有不利
    益變更禁止原則之適用。而分屬不同案件之數罪併罰，倘一
    裁判宣告數罪之刑，曾經定其執行刑（下稱原定執行刑），
    再與其他裁判宣告之刑定其執行刑時，在法理上亦應同受此
    原則之拘束。亦即基於有利被告之不利益變更禁止原則，分
    屬不同案件之數罪併罰定執行刑，原定執行刑有拘束新定執
    行刑上限之效果，法院裁量所定之刑期上限，自不得較重於
    「原定執行刑加計新宣告刑之總和」（最高法院108年度台
    抗字第436號裁定意旨參照）。
三、受刑人犯如附表一、二所示各罪，經臺灣臺北地方法院（下
    稱臺北地院）、臺灣桃園地方法院、臺灣士林地方法院（下
    稱士林地院）、臺灣新北地方法院（下稱新北地院）、臺灣
    基隆地方法院、臺灣橋頭地方法院、臺灣高雄地方法院（下
    稱高雄地院）及本院先後判處如附表一、二所示之拘役及罰
    金，均經分別確定在案，有各該判決書及臺灣高等法院被告
    前案紀錄表在卷可稽。本件檢察官聲請就附表一、二所示各
    罪分別定其應執行之刑，本院審核認聲請為正當。爰審酌受
    刑人對本件檢察官聲請定應執行刑表示沒有意見（見卷附本
    院陳述意見調查表）、受刑人所犯如附表一所示各罪之犯罪
    態樣分別為竊盜罪及詐欺罪；如附表二所示各罪之犯罪態樣
    分別為侵占遺失物及侵占離本人持有之物罪、犯罪之時間間
    隔、侵犯法益之綜合效果、整體行為責任與刑罰目的、各罪
    依其犯罪情節所量定之刑，並考量定應執行刑時，所生刑罰
    邊際效應遞減及合併刑罰痛苦程度遞增等情狀，復審酌如附
    表一編號1至3所示各罪，曾經臺北地院以109年度聲字第234
    8號裁定定應執行拘役120日確定；附表一編號5(1)(2)所示
    各罪，曾經新北地院以109年度審簡字第396號判決定應執行
    拘役50日確定；附表一編號6至11所示各罪，曾經臺北地院
    以109年度審簡字第1503號判決定應執行拘役120日確定；附
    表一編號12至13所示各罪，曾經士林地院以109年度審易字
    第1044號判決定應執行拘役50日確定；附表一編號14至15所
    示各罪，曾經臺北地院以109年度審簡字第1909、1910號判
    決定應執行拘役16日確定；附表一編號18至21所示各罪，曾
    經本院以110年度嘉簡字第614號判決定應執行拘役100日確
    定；如附表二編號3至5所示各罪，曾經臺北地院以109年度
    審簡字第1909、1910號判決定應執行罰金新臺幣(下同)15,0
    00元確定；附表二編號10至11所示各罪，曾經高雄地院以10
    9年度簡字第4295號判決定應執行罰金12,000元確定，是以
    ，本院定應執行刑，除不得逾越前述法律之外部性界限，即
    不得重於附表一、二所示各罪之總和；亦應受內部性界限之
    拘束，即不重於上開各次所定之執行刑加計附表一編號4、1
    6、17所處刑期之總和與附表二編號1、2、6、7、8、9、12
    所處罰金之總和（即拘役581日，惟定應執行刑不得逾拘役1
    20日；罰金73,000元），爰定其應執行之拘役及罰金各如主
    文所示，併分別諭知易科罰金及易服勞役之折算標準。
五、依刑事訴訟法第477條第1項，刑法第53條、第51條第6、7款
    、第41條第1項前段，裁定如主文。
中　　華　　民　　國　　111 　年　　2 　　月　　17　　日
                  刑事第七庭    法  官  胡文傑
以上正本證明與原本無異。
如不服本裁定，應於送達後5日內，向本院提出抗告狀。
中　　華　　民　　國　　111 　年　　2 　　月　　17　　日
                                書記官　蘇姵容
附表一：受刑人陳正明定應執行刑案件一覽表(拘役部分)
編　　　　號  1 2 3 罪　　　　名  竊盜 竊盜 非法由收取設備取財罪 宣　告　刑  拘役40日，如易科罰金，以新臺幣1,000元折算一日。 (1)拘役50日，如易科罰金，以新臺幣1,000元折算一日。 (2)拘役40日，如易科罰金，以新臺幣1,000元折算一日。 (1)拘役50日，如易科罰金，以新臺幣1,000元折算一日。 (2)拘役50日，如易科罰金，以新臺幣1,000元折算一日。 犯罪日期  108年12月12日 (1)108年10月17日 (2)108年12月4日 (1)108年10月20日 (2)108年11月6日 偵查(自訴)機關年度案號  臺北地檢109年度偵字第4731號 桃園地檢109年度偵字第1691、1694號(聲請書漏列1694號) 臺北地檢109年度偵字第15691號 最　後 事實審 法院 臺北地院 桃園地院 臺北地院  案號 109年度簡上字第81號 109年度桃簡字第607號 109年度審簡字第1703號  判決日期 109年8月31日 109年4月10日 109年9月2日 確　定 判　決 法院 臺北地院 桃園地院 臺北地院  案號 109年度簡上字第81號 109年度桃簡字第607號 109年度審簡字第1703號  判決確定日期 109年8月31日 109年9月9日 109年10月13日  備註   編號1至3經臺北地院109年度聲字第2348號裁定定應執行拘役120日。   

編　　　　號  4 5 6 罪　　　　名  詐欺取財罪 詐欺取財罪 竊盜 宣　告　刑  拘役40日，如易科罰金，以新臺幣1,000元折算一日。 2罪，各處拘役30日，如易科罰金，均以新臺幣1,000元折算一日。 拘役35日，如易科罰金，以新臺幣1,000元折算一日。 犯罪日期  109年2月3日 (1)108年10月18日(聲請書誤載為12日) (2)108年10月19日(聲請書誤載為18日) 108年11月7日 偵查(自訴)機關年度案號  士林地檢109年度偵字第10333號 新北地檢108年度偵字第36842號 臺北地檢109年度偵字第163、1044、1585、1586、2111號(聲請書僅記載163號) 最　後 事實審 法院 士林地院 新北地院 臺北地院  案號 109年度審簡字第750號 109年度審簡字第396號 109年度審簡字第1503號  判決日期 109年9月11日 109年7月21日 109年7月31日 確　定 判　決 法院 士林地院 新北地院 臺北地院  案號 109年度審簡字第750號 109年度審簡字第396號 109年度審簡字第1503號  判決確定日期 109年10月13日 109年10月14日 109年11月9日  備註    (1)(2)經同案判決定應執行拘役50日。 編號6至11經同案判決定應執行拘役120日。 

編　　　　號  7 8 9 罪　　　　名  竊盜 竊盜 非法由收取設備取財罪 宣　告　刑  拘役30日，如易科罰金，以新臺幣1,000元折算一日。 2罪，各處拘役25日，如易科罰金，均以新臺幣1,000元折算一日。 拘役25日，如易科罰金，以新臺幣1,000元折算一日。 犯罪日期  108年10月16日 (1)108年9月22日 (2)108年11月9日 108年10月16日 偵查(自訴)機關年度案號  臺北地檢109年度偵字第163、1044、1585、1586、2111號(聲請書僅記載163號)   最　後 事實審 法院 臺北地院 臺北地院 臺北地院  案號 109年度審簡字第1503號 109年度審簡字第1503號 109年度審簡字第1503號  判決日期 109年7月31日 109年7月31日 109年7月31日 確　定 判　決 法院 臺北地院 臺北地院 臺北地院  案號 109年度審簡字第1503號 109年度審簡字第1503號 109年度審簡字第1503號  判決確定日期 109年11月9日 109年11月9日 109年11月9日  備註      

編　　　　號  10 11 12 罪　　　　名  非法由收取設備取財罪 非法由收取設備取財罪 非法由收取設備取財罪 宣　告　刑  拘役20日，如易科罰金，以新臺幣1,000元折算一日。 拘役15日，如易科罰金，以新臺幣1,000元折算一日。 拘役40日，如易科罰金，以新臺幣1,000元折算一日。 犯罪日期  108年9月22日 108年7月26日 109年1月7日 偵查(自訴)機關年度案號  臺北地檢109年度偵字第163、1044、1585、1586、2111號(聲請書僅記載163號)  士林地檢109年度偵字第2221、5236、6043號(聲請書漏載5236、6043號) 最　後 事實審 法院 臺北地院 臺北地院 士林地院  案號 109年度審簡字第1503號 109年度審簡字第1503號 109年度審易字第1044號  判決日期 109年7月31日 109年7月31日 109年9月29日 確　定 判　決 法院 臺北地院 臺北地院 臺灣高等法院  案號 109年度審簡字第1503號 109年度審簡字第1503號 109年度上易字第2059號  判決確定日期 109年11月9日 109年11月9日 110年1月7日  備註     編號12、13經同案判決定應執行拘役50日。 

編　　　　號  13 14 15 罪　　　　名  非法由收取設備取財罪 非法由收取設備取財罪 非法由收取設備取財罪 宣　告　刑  拘役25日，如易科罰金，以新臺幣1,000元折算一日。 拘役15日，如易科罰金，以新臺幣1,000元折算一日。 拘役5日，如易科罰金，以新臺幣1,000元折算一日。 犯罪日期  109年1月7日 108年12月10日 109年2月19日 偵查(自訴)機關年度案號  士林地檢109年度偵字第2221、5236、6043號(聲請書漏載5236、6043號) 臺北地檢109年度偵字第10607、12321、14327、14400、14438、14458、14487、14524、12482號(聲請書僅記載10607號)  最　後 事實審 法院 士林地院 臺北地院 臺北地院  案號 109年度審易字第1044號 109年度審簡字第1909、1910號 109年度審簡字第1909、1910號  判決日期 109年9月29日 109年10月8日 109年10月8日 確　定 判　決 法院 臺灣高等法院 臺北地院 臺北地院  案號 109年度上易字第2059號 109年度審簡字第1909、1910號 109年度審簡字第1909、1910號  判決確定日期 110年1月7日 110年1月18日 110年1月18日  備註    編號14、15經同案判決定應執行拘役16日。  

編　　　　號  16 17 18 罪　　　　名  竊盜 竊盜 竊盜 宣　告　刑  拘役45日，如易科罰金，以新臺幣1,000元折算一日。 拘役40日，如易科罰金，以新臺幣1,000元折算一日。 拘役45日，如易科罰金，以新臺幣1,000元折算一日。 犯罪日期  109年4月6日 109年6月9日 109年5月3日 偵查(自訴)機關年度案號  新北地檢109年度偵字第21765號 基隆地檢109年度偵字第4881號 嘉義地檢109年度偵字第7768、7769、8479、8962號(聲請書漏載7769、8479、8962號) 最　後 事實審 法院 新北地院 基隆地院 嘉義地院  案號 109年度審簡字第936號 110年度基簡字第151號 110年度嘉簡字第614號  判決日期 109年12月18日 110年2月25日 110年6月30日 確　定 判　決 法院 新北地院 基隆地院 嘉義地院  案號 109年度審簡字第936號 110年度基簡字第151號 110年度嘉簡字第614號  判決確定日期 110年1月27日 110年4月6日 110年8月2日  備註     編號18至21經同案判決定應執行拘役100日。 

編　　　　號  19 20 21 罪　　　　名  (1)(3)非法由收取設備取財罪 (2)詐欺取財罪 非法由收取設備取財罪 竊盜 宣　告　刑  3罪，各處拘役40日，如易科罰金，均以新臺幣1,000元折算一日。 2罪，各處拘役30日，如易科罰金，均以新臺幣1,000元折算一日。 拘役55日，如易科罰金，以新臺幣1,000元折算一日。 犯罪日期  (1)109年5月3至4日 (2)109年5月28日 (3)109年6月18日 (1)109年5月28日 (2)109年6月18日 109年6月18日 偵查(自訴)機關年度案號  嘉義地檢109年度偵字第7768、7769、8479、8962號(聲請書漏載7769、8479、8962號)   最　後 事實審 法院 嘉義地院 嘉義地院 嘉義地院  案號 110年度嘉簡字第614號 110年度嘉簡字第614號 110年度嘉簡字第614號  判決日期 110年6月30日 110年6月30日 110年6月30日 確　定 判　決 法院 嘉義地院 嘉義地院 嘉義地院  案號 110年度嘉簡字第614號 110年度嘉簡字第614號 110年度嘉簡字第614號  判決確定日期 110年8月2日 110年8月2日 110年8月2日  備註      

附表二：受刑人陳正明定應執行刑案件一覽表(罰金部分)
編　　　號  1 2 3  罪　　　名  侵占遺失物罪 侵占遺失物罪 侵占遺失物罪 宣　告　刑  罰金新臺幣8,000元，如易服勞役，以新臺幣1,000元折算一日。 罰金新臺幣3,000元，如易服勞役，以新臺幣1,000元折算一日。 罰金新臺幣8,000元，如易服勞役，以新臺幣1,000元折算一日。 犯罪日期  109年2月3日 108年7月26日 109年3月19日 偵查(自訴)機關年度案號  士林地檢109年度偵字第10333號 臺北地檢109年度偵字第163、1044、1585、1586、2111號(聲請書漏列1044、1585、1586、2111號) 臺北地檢109年度偵字第10607、12321、14327、14400、14438、14458、14487、14524、12482號(聲請書僅記載10607號) 最　後 事實審 法院 士林地院 臺北地院 臺北地院  案號 109年度審簡字第750號 109年度審簡字第1503號 109年度審簡字第1909、1910號  判決日期 109年9月11日 109年7月31日 109年10月8日 確　定 判　決 法院 士林地院 臺北地院 臺北地院  案號 109年度審簡字第750號 109年度審簡字第1503號 109年度審簡字第1909、1910號  判決確定日期 109年10月13日 109年11月9日 110年1月18日  備註     編號3至5經同案判決定應執行罰金新臺幣15,000元。 

編　　　號  4 5 6  罪　　　名  侵占離本人持有之物罪 (1)侵占離本人持有之物罪 (2)侵占遺失物罪 侵占遺失物罪 宣　告　刑  罰金新臺幣5,000元，如易服勞役，以新臺幣1,000元折算一日。 2罪，各處罰金新臺幣4,000元，如易服勞役，均以新臺幣1,000元折算一日。 罰金新臺幣5,000元，如易服勞役，以新臺幣1,000元折算一日。 犯罪日期  108年12月3日 (1)108年12月10日 (2)109年2月19日 109年5月18日 偵查(自訴)機關年度案號  臺北地檢109年度偵字第10607、12321、14327、14400、14438、14458、14487、14524、12482號(聲請書僅記載10607號)  臺北地檢109年度偵字第25051、26029、26144號(聲請書漏列26029、26144號) 最　後 事實審 法院 臺北地院 臺北地院 臺北地院  案號 109年度審簡字第1909、1910號 109年度審簡字第1909、1910號 109年度簡字第2822號  判決日期 109年10月8日 109年10月8日 109年12月3日 確　定 判　決 法院 臺北地院 臺北地院 臺北地院  案號 109年度審簡字第1909、1910號 109年度審簡字第1909、1910號 109年度簡字第2822號  判決確定日期 110年1月18日 110年1月18日 110年1月22日  備註      

編　　　號  7 8 9 罪　　　名  侵占離本人持有之物罪 侵占遺失物罪 侵占遺失物罪 宣　告　刑  罰金新臺幣5,000元，如易服勞役，以新臺幣1,000元折算一日。 罰金新臺幣12,000元，如易服勞役，以新臺幣1,000元折算一日。 罰金新臺幣8,000元，如易服勞役，以新臺幣1,000元折算一日。 犯罪日期  109年1月14日 109年5月30日 109年4月24至25日內之某時 (起訴書誤載為109/4/24) 偵查(自訴)機關年度案號  橋頭地檢109年度偵字第8381號 新北地檢109年度偵字第31421號 新北地檢109年度偵字第35661號 最　後 事實審 法院 橋頭地院 新北地院 新北地院  案號 109年度簡字第2418號 110年度簡字第149號 110年度簡字第43號  判決日期 109年12月28日 110年3月2日 110年3月19日 確　定 判　決 法院 橋頭地院 新北地院 新北地院  案號 109年度簡字第2418號 110年度簡字第149號 110年度審簡字第43號  判決確定日期 110年2月3日 110年5月4日 110年5月4日  備註      

編　　　號  10 11 12 罪　　　名  侵占離本人持有之物罪 侵占離本人持有之物罪 侵占遺失物罪 宣　告　刑  罰金新臺幣10,000元，如易服勞役，以新臺幣1,000元折算一日。 罰金新臺幣5,000元，如易服勞役，以新臺幣1,000元折算一日。 罰金新臺幣5,000元，如易服勞役，以新臺幣1,000元折算一日。 犯罪日期  109年2月6日 108年12月8日 109年5月23日 偵查(自訴)機關年度案號  高雄地檢109年度偵字第2268、2748、3277、4840、8739、8740、11856、12661號(聲請書僅記載2268號)  嘉義地檢109年度偵字第7768、7769、8479、8962號(聲請書漏列7769、8479、8962號) 最　後 事實審 法院 高雄地院 高雄地院 嘉義地院  案號 109年度簡字第4295號 110年度簡字第4295號 110年度嘉簡字第614號  判決日期 110年1月7日 110年1月7日 110年6月30日 確　定 判　決 法院 高雄地院 高雄地院 嘉義地院  案號 109年度簡字第4295號 110年度簡字第4295號 110年度嘉簡字第614號  判決確定日期 110年5月27日 110年5月27日 110年8月2日  備註   編號10至11經同案判決定應執行罰金新臺幣12,000元。